臺灣士林地方法院民事判決
                                    109年度重訴字第478號
原      告  王新力  
訴訟代理人  張進豐律師
            白丞哲律師
被      告  王豫生  
訴訟代理人  李建民律師
上列當事人間請求履行契約事件，本院於民國110年10月8日言詞
辯論終結，判決如下：
    主  文
被告應給付原告新臺幣壹拾伍萬貳仟玖佰貳拾肆元，及自民國一
百零九年十二月二日起至清償日止，按週年利率百分之五計算之
利息。
原告其餘之訴駁回。 
訴訟費用由被告負擔百分之四，餘由原告負擔。
本判決原告勝訴部分得假執行；但被告如以新臺幣壹拾伍萬貳仟
玖佰貳拾肆元為原告預供擔保，得免為假執行。
原告其餘假執行之聲請駁回。
    事實及理由
一、原告主張：
　㈠原告以展售、銷售古董為業，於民國105年5月21日與被告訂
    立「高古玉器購買、展售合同」（下稱105年合同），原告
    以新臺幣（下同）1,037萬元購買5件高古玉器，另35件高古
    玉器約定由原告於臺北101大樓32樓進行展售。後因市場、
    疫情因素，兩造先後於109年1月12日、同年5月15日簽訂補
    充協書，就原告購買高古玉器數量、價額為調整，再於同年
    9月4日簽訂「高古玉器買賣合同補充協議」，確認被告向原
    告出售30件高古玉器，價金共計1,787萬元，且原告已支付1
    ,537萬元。惟原告嗣後發現被告交付之高古玉器為贗品，兩
    造為協商解決方式，於同年10月7日訂立「高古玉器購買、
    展售合同退回補充協定」（下稱系爭補充協定），約定由被
    告應於同年月21日退還原告600萬元，於同年11月10日前退
    還937萬元，若被告未依約退款，應給付總價款30％之違約金
    。
　㈡嗣被告分別於109年10月14日、同年月21日交付各300萬元支
    票予原告，原告於同年月21日退還屏風、鳥尊、兵符3件玉
    器予被告。又原告尚未退回27件高古玉器中，尚有縷雕舞人
    紋雙合圭壁、皇帝之璽印組、八方簋、劍飾組、獸面紋帶蓋
    圓簋、冰鑑等6件高古玉器（下稱系爭6件高古玉器）留置於
    北京未取回。為求被告儘速履行系爭補充協定，訴外人中華
    藝術館於109年10月23日以180萬元向被告購買系爭6件高古
    玉器，並簽訂「高古玉器買賣合同」（下稱10月23日藝術館
    合同），再由原告受讓中華藝術館依10月23日藝術館合同受
    領系爭6件高古玉器之權利，原告僅須退還21件高古玉器予
    被告。詎被告屆期未退還剩餘款項937萬元，原告委託張進
    豐律師以109年11月10日（109）進豐字第11101 號函（下稱
    系爭律師函）催告被告退還上開款項，被告卻以原告應退還
    27件高古玉器為由拒絕，爰依系爭補充協定第3條約定，請
    求被告給付違約金461萬1,000元等語。並聲明：⒈被告應給
    付原告461 萬1,000 元，及自起訴訟繕本送達翌日起至清償
    日止，按週年利率5 ％計算之利息；⒉願供擔保，請准宣告假
    執行。
二、被告則以：系爭補充協定係約定原告返還被告30件高古玉器
    ，被告則退還原告1,537萬元之雙務契約，兩者間有對價給
    付關係，則原告未同時履行退還27件高古玉器前，被告自得
    拒絕給付937萬元。又被告於109年11月10日前以通訊軟體LI
    NE向原告通知其已備妥937萬元，並要求原告將27件高古玉
    器送返土城會所進行點交，原告迄未受領該款項並退還高古
    玉器，顯已拒絕受領937萬元，被告不負給付遲延違約責任
    ；況系爭律師函載明原告僅退還21件高古玉器，非依系爭補
    充協定之債務本旨為催告，不生效力。再者，被告於109年1
    1月2日與中華藝術館之負責人即訴外人林靜芬約定廢止10月
    23日藝術館合同，則該契約立即失其效力，且中華藝術館尚
    未給付180萬元價金，其受領系爭6件高古玉器之權利亦未發
    生，不生債權讓與效力。另系爭補充協定之違約金過高，應
    予酌減等語，資為抗辯。並聲明：⒈原告之訴及假執行聲請
    均駁回；⒉如受不利判決，願供擔保請准宣告免為假執行。
三、兩造不爭執事項（本院卷二第267-268頁）
　㈠兩造於105年5月21日訂立105年合同，原告以1,037萬元購買5
    件高古玉器，另35件高古玉器約定自同年月31日起至109 年
    5月30日止由原告於臺北101大樓32樓進行展售，並辦理公證
    （本院卷一第22-37頁）。
　㈡兩造於109年1月12日訂立「高古玉器購買、展售合同補充協
    議書」，兩造同意將公證書原定35件高古玉器總價款5,418 
    萬元下調為1,100萬元，約定原告於同年1月12日給付100萬
    元予被告，於同年5月15日給付1,000萬元予被告，並由原告
    將展售明細表第10號「獸面紋彝」贈與被告（本院卷一第38
    -39頁）。
　㈢兩造於109年5月15日訂立「高古玉器購買、展售合同補充協
    議」，原告於簽約日退還被告9 件玉器，連同109年1月12日
    已交付之「獸面紋彝」玉器乙件，截至109年5月15日止原告
    共交付10件玉器，原告所購買之35件玉器調整為25件，25件
    玉器總價款為750萬元，除109年1月12日已給付100萬元，餘
    款650萬元付款方式約定為：⒈109年5月15日付100萬元；⒉10
    9年6月15日付100萬元；⒊109年7月15日付100萬元；⒋109年8
    月15日付100萬元；⒌109年9月15日付100萬元；⒍109年10月1
    5日付100萬元；⒎109年11月15日付50萬元（本院卷一第40-4
    2頁）。
　㈣兩造於109年9月4日訂立「高古玉器買賣合同補充協定」（下
    稱109年買賣協定）。兩造確認除105年合同購買之5件玉器
    ，原告已付1037萬元外，另25件玉器款750萬元，原告截至1
    09年8月17日止已付500萬元（本院卷一第44-46頁）。
　㈤兩造於109年10月7日訂立系爭補充協定（本院卷一第48-50頁
    ）。
　㈥被告於109年10月14日交付300萬元支票予原告、同年月21日
    交付300萬元支票予原告。原告於同年月21日退還「屏風、
    鳥尊、兵符」3 件玉器予被告。
　㈦被告於109年11月3日、同年月6日有以LINE通知原告已經備妥
    937萬元，又於同年月9日有以LINE通知原告備妥937萬元請
    求原告返還27件玉器。
　㈧原告委託張進豐律師以系爭律師函催告被告給付937萬元。
　㈨被告於收受系爭律師函後，於109年11月14日以LINE訊息通知
    原告之受雇人張旭，內容略以需釐清返還件數應為27件，而
    非21件。
　㈩兩造就系爭補充協定除後列爭點外，已於110年1月28日經本
    院調解成立（本院110年度移調字第15號）。
四、法院的判斷
　㈠按因契約互負債務者，於他方當事人未為對待給付前，得拒
    絕自己之給付。民法第264條第1項本文定有明文。所謂同時
    履行之抗辯，乃基於雙務契約而發生，倘雙方之債務，本於
    同一雙務契約而發生，且其一方之給付，與他方之給付，立
    於互為對待給付之關係者，即可主張同時履行抗辯。
　㈡原告依系爭補充協定第3條約定，請求被告給付違約金461萬1
    000元，有無理由？
　　⒈經查，兩造於105年至109年間，陸續由被告出售高古玉器
      予原告，由原告支付價金予被告，並於109年9月4日訂立1
      09年買賣協定，確認除105年合同購買之5 件玉器，原告
      已付1037萬元外，另25件玉器款750萬元，原告截至109年
      8月17日止已付500萬元等情，為兩造所不爭執（見不爭執
      事項㈠至㈣）；兩造嗣於兩造於109年10月7日訂立系爭補充
      協定，參以系爭補充協定第1條約定內容（詳附表1），係
      將兩造間自105年至109年間買賣高古玉器之明細、原告所
      支付價金予以條列確認，又於第2條約定：「1、2020年10
      月7日甲乙雙方商定，甲方退回乙方30件玉器，因上述退
      回玉器存在機器工等現代工法，與《購買、展售高古玉器
      明細表》所示年代不符，故甲方要求將上述器物退回乙方
      。2、2016年5月21日乙方向甲方出售高古玉器5件（見本
      補充協定附件），價格共計新台幣1,037萬元……。乙方於
      本補充協定簽訂後30日全額退回甲方。3、2020年1月12日
      至2020年5月15日乙方向甲方出售高古玉器25件，價格共
      計新台幣750萬元……。甲方退回乙方25件玉器，乙方退回
      甲方已付款項新台幣500萬元……。乙方於本補充協定簽訂
      後30日全額退回甲方。4、乙方於2020年10月21日前退還
      甲方款項新台幣600萬元……。5、乙方於2020年11月10日前
      退還甲方款項新台幣937萬元……。6、乙方應退還甲方款項
      共計新台幣1,537萬元……。」足見兩造間就105年至109年
      間買賣之高古玉器，約定由原告退回30件高古玉器，被告
      退還1537萬元。又被告於109年10月14日交付300萬元支票
      予原告、同年月21日交付300萬元支票予原告；原告於同
      年月21日退還「屏風、鳥尊、兵符」3件玉器予被告等情
      ，為原告所不爭執（見不爭執事項㈥），原告並自承返還
      之「屏風、鳥尊、兵符」3件玉器價值為631萬元，顯與被
      告返還之600萬元款項相當，是由兩造訂立系爭補充協定
      之約定，及兩造後續之履行經過，堪認原告返還高古玉器
      ，與被告返還金錢間，係立於互為對待給付之關係甚明。
　　⒉被告通知原告其已備妥937 萬元，而原告並未返還27件玉
      器，是否構成受領遲延？
　　　⑴原告主張僅須返還21件玉器，有無理由？
　　　　①被告曾於109年10月7日與中華藝術館訂立高古玉器買
          賣合同（下稱10月7日藝術館合同），約定被告向中
          華藝術館出售高古玉器5件（明細為：縷雕舞人紋雙
          合圭璧、劍飾組、冰鑑、扭轉乾坤璧飾、獸面紋帶蓋
          圓蓋），共計167萬元，嗣被告於同年月23日與中華
          藝術館訂立10月23日藝術館合同，約定被告向中華藝
          術館出售高古玉器6件（明細為：鏤雕舞人紋雙合圭
          璧、皇帝之璽印組、八方簋、劍飾組、獸面紋帶蓋圓
          簋、冰鑑，下稱系爭藝術館6件玉器），共計180萬元
          等情，有原告提出10月7日藝術館合同、10月23日藝
          術館合同，並為被告所不爭執（見本院卷二第16、23
          4-235頁），又因10月7日藝術館合同之高古玉器項目
          有變動，變更為10月23日藝術館合同約定之項目乙情
          ，亦為兩造所不爭執（見本院卷二第234-235頁），
          此部分事實，應可認定。
　　　　②又被告與中華藝術館訂立10月7日藝術館合同、10月23
          日藝術館合同之緣由，業據原告提出協商締約時之錄
          音光碟及譯文（見本院卷二第123頁及證物袋，譯文
          並參附表2），由譯文內容可知，兩造間於109年10月
          7日協商系爭補充協定時，被告主動向原告提出由原
          告將購買之高古玉器留下一定件數，以減緩被告須負
          擔返還原告1,537萬元之壓力，經原告同意得留下一
          定件數，原告並提出就留下之高古玉器須另定買賣契
          約，與系爭補充協定分別獨立，且另定買賣契約部分
          不再由原告出面訂立，由原告指派其他人員與被告訂
          立，兩造並同意留下之件數約為5至6件。又證人章康
          順於審理時結證稱：我現為中華藝術館展務主任，曾
          經為登記之負責人，10月7日藝術館合同是中華藝術
          館實際負責人即原告請我去簽約，簽約前兩造曾在會
          議室談論許久，10月7日藝術館合同、10月23日藝術
          館合同之中華藝術館部分都是由我簽立，簽名時兩造
          都在場等語（見本院卷二第387-391頁），顯見被告
          確實有與中華藝術館訂立10月7日藝術館合同、10月2
          3日藝術館合同，由中華藝術館購買約定之高古玉器
          ，其目的係為使被告依照系爭補充協定負擔1,537萬
          元之價金返還債務得以減輕一定款項。
　　　　③再按讓與動產物權，如其動產由第三人占有時，讓與
          人得以對於第三人之返還請求權，讓與於受讓人，以
          代交付。民法第761條第3項定有明文。查被告與中華
          藝術館訂立10月23日藝術館合同時，關於系爭藝術館
          6件玉器由於仍由原告占有，原告本依系爭補充協定
          須將系爭藝術館6件玉器返還予被告，而由兩造於訂
          立系爭補充協定協商過程，被告已同意原告將一定件
          數之高古玉器不用退還，而由中華藝術館購買，業經
          認定如前，堪認被告與中華藝術館另立之10月23日藝
          術館合同，關於系爭藝術館6件玉器業由被告同意將
          其對原告就系爭藝術館6件玉器之返還請求權，讓與
          中華藝術館以代交付。綜此，被告既將系爭藝術館6
          件玉器之返還請求權讓與中華藝術館，則被告對於原
          告就系爭補充協定所應返還之高古玉器，自應扣除系
          爭藝術館6件玉器，又原告已於109年10月21日退還「
          屏風、鳥尊、兵符」3件玉器予被告，業如前述，則
          原告就系爭補充協定尚未返還高古玉器之件數，於扣
          除系爭藝術館6件玉器、「屏風、鳥尊、兵符」3件玉
          器，原告主張其僅須就剩餘21件高古玉器負有返還之
          義務等語，核屬有據。
　　　⑵被告抗辯其與中華藝術館於10月23日藝術館合同業已作
        廢，有無理由？
　　　　①被告辯稱中華藝術館於被告訂立10月23日藝術館合同
          時之負責人為訴外人林靜芬，並非章康順，被告已於
          109年11月2日與中華藝術館合意將10月23日藝術館合
          同作廢云云，然查，兩造曾於109年11月19日進行協
          商，而有如附表3所示之對話內容可，業據原告提出
          錄音光碟及譯文為佐（見本院卷二第127-128頁、證
          物袋），由該對話內容可知，被告於109年11月2日過
          後仍與原告確認是否可將中華藝術館所購買玉器件數
          由原來6件減為5件，或係要維持10月23日藝術館合同
          所約定之6件，被告並未提及其所稱中華藝術館之負
          責人為何人之問題，更無所謂10月23日藝術館合同是
          否業已作廢乙事，則被告抗辯稱當時係因中華藝術館
          之負責人並非章康順，而於109年11月2日與中華藝術
          館之負責人林靜芬合意將10月23日藝術館合同作廢、
          解除云云，難認可採。
　　　　②至被告另稱中華藝術館曾向伊提議減少購買「冰鑑」
          玉器，故於109年11月2日由中華藝術館之負責人林靜
          芬於被告所持10月23日藝術館合同簽名蓋章同意作廢
          云云，然查，倘中華藝術館有意與被告合意減少所購
          買之冰鑑玉器，則中華藝術館負責人林靜芬於109年1
          1月2日與被告在101大樓會面時，理應比照過往10月7
          日藝術館合同更換為10月23日藝術館合同之程序，完
          成換約，由被告及中華藝術館重新就購買玉器之名稱
          及件數另立契約，惟被告僅持中華藝術館林靜芬於10
          月23日藝術館合同上所記載「本合約於2020/11/2經
          雙方同意作廢」旁簽字之契約，卻未與中華藝術館完
          成更換合約，顯見被告就其所稱減少購買冰鑑玉器乙
          事並未完成換約，況原告主張林靜芬及訴外人劉美文
          因於更換合約上依被告要求須增載文字，須上樓處理
          ，於返回101大樓1樓大廳時發現被告逕自離開101大
          樓乙情，有臺北市政府警察局信義分局110年5月28日
          北市警信分刑字第1103029580號函檢附101大樓1樓西
          側沙發區於109年11月12日下午12時至2時之監視器錄
          影檔案及被告提出之譯文為佐（見本院卷二第136、1
          90-191頁、證物袋），被告迄未提出其所稱為減少購
          買玉器而與中華藝術館更換完成之合約，本院審酌被
          告於109年11月19日與原告協商時，並未向原告主張
          中華藝術館同意解除10月23日藝術館合同，反而仍與
          原告確認中華藝術館所購買之件數，業如前述，據此
          ，自不因10月23日藝術館合同上有記載「本合約於20
          20/11/2經雙方同意作廢」之文字，即認該契約業已
          解除，是原告主張10月23日藝術館合同仍屬有效之契
          約等語，核屬有據。
　　　⑶綜上，原告依系爭補充協定及被告嗣與中華藝術館訂立
        之10月23日藝術館合同，僅就21件玉器負有交付之義務
        ，又原告於109年11月10日委託律師發函予被告，通知
        被告於文到3日內備妥937萬元交付原告，原告並同時備
        妥21件玉器返還被告，被告並於同年月12日收受該律師
        函文等情，有原告提出系爭律師函及中華郵政掛號由證
        收件回執為證（見本院卷一第62-64頁），足認原告業
        依債之本旨通知被告為給付，被告抗辯原告返還玉器件
        數應為27件，而非21件，原告提出返還件數與債之本旨
        不符，自得拒絕給付云云，洵屬無據，從而，被告通知
        原告其已備妥937 萬元，而原告並未返還27件玉器，並
        未構成受領遲延。
　　⒊原告可否依系爭補充協定第3 條約定，請求被告給付違約
      金461萬1,000元？
　　　⑴參以系爭補充協定第3條約定：「本補充協定簽訂後，乙
        方（指被告）超過30日未全額退還已付款項1,537萬元
        外，並向甲方支付應退總價款30％之違約金。」查被告
        固於109年10月14日交付300萬元支票予原告、同年月21
        日交付300萬元支票予原告（見不爭執事項㈥），被告尚
        餘937萬元款項應於109年11月10日以前返還原告，此參
        系爭補充協定第2條第6項約定甚明，被告雖辯稱原告提
        出返還玉器件數非為27件，因而拒絕給付云云，然被告
        此項抗辯並非可採，業經認定如前，被告仍應就原告已
        提出交付21件玉器通知，返還937萬元予原告，被告迄
        至109年12月10日仍未返還，原告依系爭補充協定第3條
        約定請求被告給付違約金，核屬有據。
　　　⑵按當事人得約定債務人於債務不履行時，應支付違約金
        。違約金，除當事人另有訂定外，視為因不履行而生損
        害之賠償總額。其約定如債務人不於適當時期或不依適
        當方法履行債務時，即須支付違約金者，債權人除得請
        求履行債務外，違約金視為因不於適當時期或不依適當
        方法履行債務所生損害之賠償總額。民法第250條定有
        明文。從而，系爭補充協定第3條所約定之違約金，核
        屬損害賠償預定性質之違約金。
　　　⑶次按約定之違約金過高者，法院得減至相當之數額。民
        法第252條定有明文。違約金之約定，乃基於個人自主
        意思之發展、自我決定及自我拘束所形成之當事人間之
        規範，本諸契約自由之精神及契約神聖與契約嚴守之原
        則，契約當事人對於其所約定之違約金數額，原應受其
        約束。惟倘當事人所約定之違約金過高者，為避免違約
        金制度造成違背契約正義等值之原則，法院得參酌一般
        客觀事實、社會經濟狀況及當事人所受損害情形，依職
        權減至相當之金額（最高法院102 年度台上第1606號判
        決參照）。又所謂相當之數額，應依一般客觀事實，社
        會經濟狀況及當事人所受損害情形，以為酌定標準，即
        以當事人所受損害情形及債務人如能依約履行時，債權
        人可享受之一切利益為衡量標準，而債務人已為一部履
        行者，亦得比照債權人所受利益減少其數額，倘違約金
        係屬損害賠償總額預定之性質者，尤應衡酌債權人實際
        上所受之積極損害及消極損害，以決定其約定之違約金
        是否過高。查：
　　　　①原告主張其受有利息損失部分：被告依系爭補充協定
          第2條第5項約定，本應於109年11月10日以前返還937
          萬元予原告，遲至110年2月9日始返還525萬元予原告
          ，同年4月14日始返還412萬元予原告，此情為兩造所
          不爭執（見本院卷二第370業），原告因被告遲延返
          還上開價款受有利息損失，依民法第203條法定利率
          百分之五計算，為15萬2,924元（計算式見附表4）。
　　　　②原告主張為展售被告提供之玉器，因而支付租金及管
          理費用839萬7,884元、訂製玉器錦盒費用11萬9,900
          元、鑑定玉器真偽費用10萬1,300元部分：查兩造於
          訂立系爭補充協定時，就原告所購買玉器之退還、被
          告受領之價款返還乙事，達成合意，而未再就原告之
          其他支出費用約定由被告支付，是於考量被告遲延履
          行系爭補充協定致原告所受之損害，自不能將兩造原
          先於105年至109年間買賣相關契約，原告因此支付之
          費用列入斟酌，原告主張因被告遲延履行系爭補充協
          定而受有上開損害云云，難認可採。
　　　　③律師費用20萬元部分：按當事人支出之律師費用，必
          當事人確有不能自為訴訟行為，須委任他人代理之情
          形，而支出之代理人費用，為伸張權利或防禦上所必
          要者，始得認為訴訟費用之一種，於必要限度令敗訴
          之人賠償。查兩造間並未約定律師費用作為損害賠償
          費用之一，而原告於本件訴訟依法未強制律師代理，
          原告復未證明確有不能自為訴訟行為，必須委任律師
          代理之情事，是原告以被告違約而造成原告須支出律
          師費用等語，欠缺因果關係，自非屬原告得請求損害
          賠償之範圍。
　　　　④至原告主張於本件訴訟調解期間指派工作人員前往大
          陸地區取回鑑定之玉器，因而支出機票、防疫旅館、
          防疫健檢費用共計9萬825元云云，查原告於調解程序
          因與被告就返還玉器及價款乙事和解，為履行自己之
          返還玉器義務，因而須前往大陸地區取回玉器，難認
          與被告遲延履行系爭補充協定有何因果關係，原告主
          張得作為損害賠償之範圍，即不可採。
　　  ⑷綜上，本件審酌兩造間履行系爭補充協定之客觀事實、
        社會經濟狀況及當事人損害情形，認系爭補充協定第3
        條約定上開約定被告支付應退總價款30％計算之違約金
        額數，顯然過高，應予酌減為15萬2,924元。被告另抗
        辯兩造既已成立調解，原告自不得再對被告主張違約金
        云云，然兩造業於本院110年度移調字第15號調解筆錄
        第7項約明保留系爭補充協定第3條違約金之請求權，原
        告即無拋棄違約金請求可言，是被告此部分抗辯，即非
        可採。
    ⒋按給付無確定期限者，債務人於債權人得請求給付時，經
      其催告而未為給付，自受催告時起，負遲延責任。其經債
      權人起訴而送達訴狀，或依督促程序送達支付命令，或為
      其他相類之行為者，與催告有同一之效力；遲延之債務，
      以支付金錢為標的者，債權人得請求依法定利率計算之遲
      延利息；應付利息之債務，其利率未經約定，亦無法律可
      據者，週年利率為百分之五。民法第229條第2項、第233
      條第1項前段、第203條分別定有明文。本件違約金請求權
      屬給付未有確定期限之金錢債權，揆以前開規定，原告主
      張被告應自起訴狀繕本送達翌日即109年12月2日（見本院
      卷一80頁）起至清償日止，按週年利率百分之五計算之利
      息，為有理由，應予准許。
五、綜上所述，原告依系爭補充協定第3條約定請求被告給付15
    萬2,924元，及自109年12月2日起至清償日止，按週年利率
    百分之五計算之利息，為有理由；逾此範圍之請求，為無理
    由，應予駁回。
六、本件原告勝訴部分，所命給付之金額未逾50萬元，依民事訴
    訟法第389條第1項第5款規定，應依職權宣告假執行；至原
    告敗訴部分，其假執行之聲請即失所附麗，應予駁回。另被
    告就原告勝訴部分陳明願供擔保，聲請宣告免為假執行，合
    於法律規定，爰酌定相當之擔保金額宣告之。
七、本件事證已臻明確，兩造其餘攻擊防禦方法及所提證據，於
    判決結果不生影響，爰不一一論列，併此敘明。
八、訴訟費用負擔之依據：民事訴訟法第79條。
中　　華　　民　　國　　110 　年　　10　　月　　29　　日
                  民事第二庭  法  官  蔡子琪
以上正本係照原本作成。
如對本判決上訴，應於判決送達後20日內向本院提出上訴狀，若
委任律師提起上訴者，應一併繳納上訴審裁判費，否則本院得不
命補正逕行駁回上訴。　　
中　　華　　民　　國　　110 　年　　11　　月　　8 　　日
                              書記官  簡吟倫          
附表1
乙方（指被告）自2016年5月21日至2020年5月15日共向甲方（指
原告）出售高古玉器30件，共計新台幣1,787萬元（大寫：壹仟
柒佰捌拾柒萬元整），明細如下：
1、2016年5月21日乙方向甲方出售高古玉器5件，價格共計新台
   幣1,037萬元（大寫：壹仟零叁拾柒萬元整）。
2、2020年1月12日至2020年5月15日乙方向甲方出售高古玉器25
   件，價格共計新台幣750萬元（大寫：柒佰伍拾萬元整）。
3、2016年6月2日曱方向乙方支付新台幣現金1,037萬元（大寫：
   壹仟零叁拾柒萬元整）。
4、2020年1月12日曱方向乙方支付新台幣現金100萬元（大寫：
   壹佰萬元整）。
5、2020年5月15日甲方向乙方支付新台幣現金100萬元（大寫：
   壹佰萬元整）。
6、2020年6月15日甲方向乙方支付新台幣現金100萬元（大寫：
   壹佰萬元整）。
7、2020年7月14日甲方向乙方匯款人民幣現金237,976元（大 寫
   ：貳拾叁萬柒仟玖佰柒拾陸元整）。註：按當日人民幣對新
   台幣匯率，上述人民幣匯款折合新台幣壹佰萬元整。
8、2020年8月17日甲方向乙方匯款人民幣現金235,000元（大寫
   ：貳拾叁萬伍仟元整）。註：按當日人民幣對新台幣匯率，
   上述人民幣匯款折合新台幣壹佰萬元整。
9、截至2020年8月17日甲方已向乙方支付新台幣1,537萬元(大寫
   ：壹仟伍佰叁拾柒萬元整）。

附表2
時間 人物 對話內容 00:00:08 被告 因為我後來想開了，怎麼回事呢，這有什麼顏面不顏面的，我們都打眼了，那怎麼辦呢，我也認了，對不對，這完全是一個教訓嘛，所以，我是這樣想，如果，您能留幾件，對我來講，就會壓力少很多，少很多  原告 留幾件也行 00:00:32 被告 不浪費您的時間，因為待會您還有大事，那這樣，您今天能不能告訴我，您留多少？今天能不能告訴我？  原告 我現在阿，就是…留，就是原來想象徵性留幾件。  被告 沒關係  原告 留幾件，留哪件，我倒是沒什麼差了 00:00:50 原告 不管買一件，買兩件，買五件，比方說，因為當初說買，我考慮到你經濟的問題，留幾件  被告 感恩  原告 留幾件，這樣呢，就是你兩條線，收支兩條線，這樣就很清楚   被告 那我這樣行不行  原告 全部退，然後呢，這邊需要買，甚至說，我們比方說，我們寫一個購買的話，接著就購買，到購買的時候，款項用這個沖抵，這樣的話就比較清楚  被告 兩邊沖抵掉  原告 太對了，比較清楚，但是這邊還是退，這邊呢還是買  被告 簽兩個約  原告 一個是退，一個是買  原告 買的我不跟您簽了，我讓我們其他人跟你簽，比方說，我們這邊負責人，其他負責人，我們院長，讓他跟您簽，買完以後，這樣買多少件，不都要有沖抵嗎，然後用買的錢，用這個錢沖抵，接著把錢就減下來了，就比較簡單  被告 了解 00:01:39 被告 這個事，我覺得，我也不是想跟您爭什麼東西，我覺得沒有意義啦，對不對，那既然有問題，我們也不要說讓你心裏有疙瘩，那就很簡單，還是那句話，回到原題上去，您東西留哪幾件，我們兩個合約同時打出來，然後把價錢通通給他說清楚，這之後，一個禮拜之內，我會告訴你，我怎麼分期付款方式，因為我要知道是多少，是吧，要不您沒這…否則…  原告 現在是這樣，理事長，剛剛我說了這個情況，從我們的本意上，這些東西我都是一件我都不再留  被告 我了解您的意思，所以我就說，您如果真不留，我也沒話說，  原告 一件我都不想留 00:02:27 被告 未知我要知道大概多少，譬如說我要借，或是我要貸，或者不管是高利，或是怎樣，我總要去處理嘛  原告 舉個例子說，留五件也行，六件也行，我估計也就是大概這個樣  被告 沒關係嘛  原告 留個五六件  原告 留個五六件，也就是說，反正多留一件，你那邊就少一些壓力  被告 我就少壓力嘛  原告 可以啊，我們留幾件，留幾件以後呢，這個，不然今天就…  被告 對阿，你今天可以處理，我去辦事，我就好跟人家談呢 00:03:01 被告 自己一生當兵當到最後家裡從小窮，當了兵之後，你看到現在，好了，收的東西還是假的咧，我跟你講這是在本錢的邊上，最後這零點一八，這在本錢邊上，我真不騙你呀 00:03:22 被告 今天這個結果雖然不是我樂見的，但是，看您對我這麼樣釋出的善意，我也非常感謝啦 

附表3
時間 人物 對話內容 00:00:08 原告 你在電話裡面，跟這個張旭院長，張小姐，溝通好以後，是不是可以這個，你們還有是不是有不要的，是不是可以再減一件，後來  被告 (點頭)這是我的善意  原告 對，是不是再減一件  被告 (點頭)對阿對阿  原告 後來他就說  被告 趁早講  原告 這樣吧，那就買六件，咱就變成   被告 改成五件  原告 改成五件了呢，那理事長，坦率地說，雙方就把這個合約，都給您傳LINE上都有紀錄的  被告 (點頭)  原告 您這刪了也沒有用，我這刪了也沒有用  被告 我不會刪  原告 您聽我說，您這刪了也沒用，我這刪了也沒用  被告 對  原告 為什麼，都有後台的，都看得很清楚的 00:00:45 原告 所以當時把這個合約發給您，就是把六件變成五，你等於是來換合約的，好，最後您說收到，好的，您還在問張小姐，這次沒有變化了吧  被告 (點頭)恩  原告 沒變化了吧，沒變化那好的，你說下午要去銀行，為了趕時間，來101大樓，那他們就說，坦率的說，那好吧，就覺得確實大家都，一切都要站在對方的角度思考，確實上樓阿，又轉換電梯，可能又三五分鐘，來來回回，十分鐘跑不掉的，下去吧，那行吧，那張館長特意跟你說，那行吧，王理事長，在LINE上都有跟您說阿，王理事長，那我們就把那個合約，用好印，全部用好印，你特意說，請人帶印章下來，請帶什麼下來，我們都用好印，您到了蓋印章，您說好的 00:01:31 被告 現在是這樣子嘛，那現在您的意思是，我們就回到11月2號以前，11月2號以前那個狀況，是這個意思嗎  原告 不是，王理事長，您不要說回到不回到，我現在就給您回覆一句話，一切我們依照我們，按照雙方共同簽定的合約…所以說，就依據我們雙方這個  被告 不是，您剛剛已經講到這個份上了，我實在是…我覺得不好再多說了，現在是這樣子啦，我們是不是回到11月2號以前那個狀態，換句話說，就是您拿我六件，對不對？對不對？  原告 您先說，我不知道您說什麼意思  被告 就數字嘛，您拿我六件，然後我從付您的937萬裡面扣180萬，其他都沒事了，是不是這個狀況？  原告 王理事長，我今天想跟您說，第一個我必須還要跟您聲明，到今天為止阿，已經…我可能說話就有點會刺激到您了，已經不是您，完全按照您的意思去辦了，也不是完全按照我的意思辦了，是要按照合約精神來辦 

附表4
編號 金額 期間 利率 利息 計算式 1 5,250,000元 109年11月10日至110年2月9日，共計91天 5% 65,445元 5,250,000×91/365×0.05＝65,445，元以下四捨五入，下同 2 4,120,000元 109年11月10日至110年4月14日，共計155天 5% 87,479元 計算式：4,120,000×155/365×0.05＝87,479 共計    152,924元